---
title: "Top 500 Box Office Movies"
output: 
  flexdashboard::flex_dashboard:
    theme: bootstrap
    logo: imdb.png
    orientation: columns
    vertical_layout: fill
runtime: shiny
---
```{r}
x = 2
```


```{r setup, include=FALSE}
library(flexdashboard)
library(knitr)
library(tidyverse)
library(readxl)
library(BBmisc) 
library(radarchart)
library(shiny)
library(shinydashboard)
library(purrr)
library(twitterwidget)
library(data.table)
library(grDevices)
library(plotly)
library(DT)
library(fmsb)
library(cowplot)
library(dygraphs)
library(formattable)
library(NbClust)
library(factoextra)
library(ggpubr)
df <- readxl::read_xlsx('data.xlsx')
```

Home {data-orientation=rows data-icon="fa-home"}
================================
## Row 1 {data-height=700}

```{r}

renderImage({
    list(
      src = file.path("imdb_long.jpeg"),
      contentType = "image/jpeg",
      width = 1500,
      height = 488
    )
})

```

## Row 1 {data-height=300}

###
 
  
  
#### Tentang Projek

Penulis melakukan web scraping untuk pengambilan data 500 film teratas di website IMDb dan melakukan analisis K-means clustering menggunakan bahasa pemrograman R dalam aplikasi RStudio. Metode K-Means Clustering dipilih dalam analisis ini karena penulis ingin mengelompokkan data Top 500 IMDb US Box Office Movies menjadi beberapa label pengelompokkan yang jelas dari jumlah pendapatan kotor, nilai Rating, nilai Metascore, durasi film, dan jumlah vote yang didapatkan. Selain itu metode K-means clustering merupakan metode yang umum untuk analisis clustering.

Analisis menggunakan metode web scraping dan K-means clustering bertujuan sebagai media belajar penulis dalam menggunakan metode web scraping dan K-means clustering untuk mengambil data dari internet dan mengelompokkan data 500 film teratas di website IMDb menjadi beberapa cluster dengan karakteristik tertentu berdasarkan variabel jumlah pendapatan kotor, nilai Rating, nilai Metascore, durasi film, dan jumlah vote yang didapatkan. Selain itu analisis ini juga menjadi media belajar penulis dalam membuat dashboard dan markdown sebagai media untuk menampilkan hasil dari eksplorasi data dan analisis cluster dalam analisis ini.






Storyboard {data-icon=fa-film .storyboard}
================================

### Genre film apa yang paling banyak berada di top 500 IMBD?

```{r}
df_long <- gather(df, genre_, Genre, Genre_1:Genre_3, factor_key = TRUE)
df_genre <- df_long %>%
  drop_na() %>%
  group_by(Genre) %>%
  mutate(n = 1) %>%
  summarise(Metascore = mean(Metascore), Runtime = mean(Runtime), Rating = mean(Rating), `Jumlah Film` = sum(n))


p <- ggplot(df_genre, aes(reorder(Genre, -`Jumlah Film`), `Jumlah Film`, fill = `Jumlah Film`)) +
  geom_bar(stat = 'identity') +
      labs(x = "Genre Film", y = "Jumlah Film", 
       title = "Genre Terbanyak",
       caption = "Data IMDB Top 500 Box Office") + 
  theme(legend.position = "none", panel.grid = element_blank(), rect = element_blank(),
        title = element_text(color = "#1B3A4B"),
        plot.title = element_text(size = 18, face = "bold"),
        text = element_text(size = 12),
        plot.caption = element_text(size = 8)) +
  coord_flip() +
  scale_fill_gradient2(low = "#EFD05F", high = "#B89412", mid = "#E2B616", midpoint = 70)
ggplotly(p)
p

```

***
Gambar menunjukkan bar chart untuk jumlah film
pada setiap genre film yang masuk kedalam top 500
IMDB Box Office. Dapat diketahui bahwa genre drama
merupakan genre film yang paling banyak masuk
kedalam top 500 IMDB Box Office. Selisih genre drama
sebagai genre terbanyak dengan genre adventure yang
berada di posisi kedua berbeda cukup jauh yakni 2 kali
lipatnya.


### Kombinasi Genre apa yang paling banyak berada di top 500 IMBD?
```{r}
df1 <- df %>% 
  count(Genre_1, Genre_2, Genre_3, sort = TRUE)
#df$`Kombinasi Genre` <- paste(c(df$Genre_1, df$Genre_2, df$Genre3), collapse = ",")
df1$`Kombinasi Genre` = paste(df1$Genre_1, df1$Genre_2, df1$Genre_3)

df1$`Kombinasi Genre` <- gsub(' NA', '', df1$`Kombinasi Genre`)
df1$`Kombinasi Genre` <- gsub(' ', ' - ', df1$`Kombinasi Genre`)
df_gb <- df1 %>% 
  rename(`Jumlah Film`= n) %>%
  select(`Kombinasi Genre`, `Jumlah Film`) %>%
  filter(`Jumlah Film` > 8)
p <- ggplot(df_gb, aes(reorder(`Kombinasi Genre`, -`Jumlah Film`), `Jumlah Film`, fill = `Jumlah Film`)) +
  geom_bar(stat = 'identity') +
      labs(x = "Genre Film", y = "Jumlah Film", 
       title = "Kombinasi Genre Terbanyak",
       caption = "Data IMDB Top 500 Box Office") + 
  theme(legend.position = "none", panel.grid = element_blank(), rect = element_blank(),
        title = element_text(color = "#1B3A4B"),
        plot.title = element_text(size = 18, face = "bold"),
        text = element_text(size = 12),
        plot.caption = element_text(size = 8)) +
  coord_flip() +
  scale_fill_gradient2(low = "#EFD05F", high = "#B89412", mid = "#E2B616", midpoint = 15)
ggplotly(p)
p
```

***
Gambar menunjukkan bar chart untuk jumlah film
pada setiap kombinasi genre film yang masuk kedalam
top 500 IMDB Box Office. Dapat diketahui bahwa film
yang bergenre drama tanpa kombinasi dengan genre lain
merupakan film yang paling banyak masuk kedalam top
500 IMDB Box Office.

### Runtime vs Gross

```{r}
df1 <- df
df1$`Capaian Rating` = cut(df1$Rating, breaks = c(0, 8, 8.5, 10),
                        include.lowest = TRUE, 
                        labels = c(1:3))
df1$`Capaian Rating` <- as.character(df1$`Capaian Rating`)
df1 <- df1 %>%
  mutate(`Capaian Rating` = replace(`Capaian Rating`, `Capaian Rating`=='1', 'Cukup Baik')) %>%
  mutate(`Capaian Rating` = replace(`Capaian Rating`, `Capaian Rating`=='2', 'Baik')) %>%
  mutate(`Capaian Rating` = replace(`Capaian Rating`, `Capaian Rating`=='3', 'Sangat baik'))
# Scatter plot colored by groups ("Species")

sp <- ggscatter(df1, x = "Runtime", y = "Gross",
              color = "Capaian Rating", palette = "jco",
              size = 3, alpha = 0.6)+
border()                                         
# Marginal density plot of x (top panel) and y (right panel)
xplot <- ggdensity(df1, "Runtime", fill = "Capaian Rating",
                 palette = "jco")
yplot <- ggdensity(df1, "Gross", fill = "Capaian Rating", 
                   palette = "jco")+
rotate()
# Cleaning the plots
# sp <- sp + rremove("legend")
yplot <- yplot + clean_theme() + rremove("legend")
xplot <- xplot + clean_theme() + rremove("legend")
  #  Arranging the plot using cowplot

plot_grid(xplot, NULL, sp, yplot, ncol = 2, align = "hv", 
          rel_widths = c(2, 1), rel_heights = c(1, 2))


```

***
Gambar menunjukkan sebaran data variabel runtime
dan gross untuk setiap capaian rating yang terbagi atas
capaian cukup baik (rating < 8), capaian baik (rating 8-
8.5), dan capaian rating sangat baik (8.5-10). Dapat dilihat
dari histogram yang berada di atas dan di sebelah kanan
scatterplot bahwa film dengan rating yang sangat baik
memiliki sebaran data dengan gross dan runtime yang
lebih tinggi jika dibandingkan dengan sebaran data film
dengan capaian cukup baik dan baik. Dapat dikatakan
film-film dengan capaian rating yang sangat baik
memiliki rata-rata gross yang tinggi.






Steven Spielberg {data-navmenu=Top-Director data-icon=fa-user-circle-o}
================================
Column 
-----------------------------------------------------------------------
### Biografi
#### 
```{r}
renderImage({
    list(
      src = file.path("stebar.jpg"),
      contentType = "image/jpeg",
      width = 340,
      height = 510
    )
})
```

#### Top 1 Steven Spielberg

Steven Allan Spielberg (lahir di Cincinnati, Ohio, Amerika Serikat, 18 Desember 1946; umur 74 tahun) adalah seorang sutradara dan produser film ternama asal Amerika Serikat. Ia telah memperoleh tiga Penghargaan Oscar (Academy Award) serta satu Penghargaan Kehormatan Seumur Hidup.

Column 
-----------------------------------------------------------------------

### Radar Chart
```{r}
dfd <- df %>% 
  count(Director, sort = TRUE) %>%
  rename(`Jumlah Film` = n)
top_director <- dfd$Director[1:10]

dft <- df %>% 
  filter(Director %in%  c("Steven Spielberg", "Christopher Nolan", "Clint Eastwood", "David Fincher", "Martin Scorsese", "Quentin Tarantino", "Ridley Scott", "Wes Anderson", "Woody Allen", "James Cameron"))

radar <- dft %>%
  group_by(Director) %>%
  summarize(`Gross Average` = mean(Gross), `Votes Average` = mean(Votes),
           `Metascore Average` = mean(Metascore), `Rating Average` = mean(Rating))
radar_df <- full_join(dfd[1:10,], radar, by = 'Director')

radar_df$`Cat JF` = cut(radar_df$`Jumlah Film`,breaks = seq(0, 15, by=1),
                        include.lowest = TRUE, 
                        labels = c(1:15))
radar_df$`Cat GA` = cut(radar_df$`Gross Average`,breaks = seq(0, 360, by = 24),
                        include.lowest = TRUE, 
                        labels = c(1:15))
radar_df$`Cat VA` = cut(radar_df$`Votes Average`,breaks = seq(0, 1500000, 100000),
                        include.lowest = TRUE, 
                        labels = c(1:15))
radar_df$`Cat MA` = cut(radar_df$`Metascore Average`,breaks = seq(50, 100, 3.3),
                        include.lowest = TRUE, 
                        labels = c(1:15))
radar_df$`Cat RA` = cut(radar_df$`Rating Average`,breaks = seq(5, 10, 0.33),
                        include.lowest = TRUE, 
                        labels = c(1:15))
labs <- colnames(radar_df)[2:6]

rad <- radar_df %>%
  filter(Director=='Steven Spielberg') %>%
  select(`Cat JF`, `Cat GA`, `Cat VA`, `Cat MA`, `Cat RA`) %>%
  mutate_each(funs(as.numeric), c('Cat JF', 'Cat GA', 'Cat VA', 'Cat MA', 'Cat RA'))
  
a <- rep(c(15), times = 5)
l <- rep(c(0), times = 5)
n <- rbind.data.frame(a, l)
colnames(n) <- c('Cat JF', 'Cat GA', 'Cat VA', 'Cat MA', 'Cat RA')
y <- rbind.data.frame(n, rad)
y <- y %>%
  rename(`Jumlah Film` = `Cat JF`, `Gross Average` = `Cat GA`, `Metascore Average` = `Cat MA`,
         `Rating Average` = `Cat RA`, `Votes Average` = `Cat VA`)

radarchart( y  , axistype=1, axislabcol = 'white', pcol=rgb(0.2,0.5,0.5,0.9) , pfcol=rgb(0.2,0.5,0.5,0.5),
            plwd = 4)


```



Column 
-----------------------------------------------------------------------
### Steven Spielberg's Film

```{r}
df_stee <- df %>%
  filter(Director == "Steven Spielberg") %>%
  select(Title, Rating, Metascore, Gross, Votes)
formattable(df_stee, 
            list(area(col = c(Metascore)) ~ normalize_bar("pink", 0.9),
                 area(col = c(Gross)) ~ normalize_bar("orange", 0.5),
                 area(col = c(Rating)) ~ normalize_bar("yellow", 0.9),
                 area(col = c(Votes)) ~ normalize_bar("#EFD05F", 0.9)
                 ))

```





Christopher Nolan {data-navmenu=Top-Director data-icon=fa-user-circle-o}
================================
Column 
-----------------------------------------------------------------------
### Biografi
####
```{r}

renderImage({
    list(
      src = file.path("chris.jpg"),
      contentType = "image/jpeg",
      width = 340,
      height = 510
    )
})

```

#### Top 2 Christopher Nolan
Christopher Edward Nolan (lahir di London, Inggris, 30 Juli 1970; umur 50 tahun) merupakan seorang sutradara, penulis, dan produser berkebangsaan Inggris. Berkarier di dunia film sejak tahun 1989. Ia menjadi salah satu sutradara berpenghasilan tertinggi di dunia, dan disebut-sebut sebagai salah satu pembuat film yang paling sukses dan berpengaruh di era abad ke-21.

Column
-----------------------------------------------------------------------
### Radar Chart

```{r}
dfd <- df %>% 
  count(Director, sort = TRUE) %>%
  rename(`Jumlah Film` = n)
top_director <- dfd$Director[1:10]

dft <- df %>% 
  filter(Director %in%  c("Steven Spielberg", "Christopher Nolan", "Clint Eastwood", "David Fincher", "Martin Scorsese", "Quentin Tarantino", "Ridley Scott", "Wes Anderson", "Woody Allen", "James Cameron"))

radar <- dft %>%
  group_by(Director) %>%
  summarize(`Gross Average` = mean(Gross), `Votes Average` = mean(Votes),
           `Metascore Average` = mean(Metascore), `Rating Average` = mean(Rating))
radar_df <- full_join(dfd[1:10,], radar, by = 'Director')

radar_df$`Cat JF` = cut(radar_df$`Jumlah Film`,breaks = seq(0, 15, by=1),
                        include.lowest = TRUE, 
                        labels = c(1:15))
radar_df$`Cat GA` = cut(radar_df$`Gross Average`,breaks = seq(0, 360, by = 24),
                        include.lowest = TRUE, 
                        labels = c(1:15))
radar_df$`Cat VA` = cut(radar_df$`Votes Average`,breaks = seq(0, 1500000, 100000),
                        include.lowest = TRUE, 
                        labels = c(1:15))
radar_df$`Cat MA` = cut(radar_df$`Metascore Average`,breaks = seq(50, 100, 3.3),
                        include.lowest = TRUE, 
                        labels = c(1:15))
radar_df$`Cat RA` = cut(radar_df$`Rating Average`,breaks = seq(5, 10, 0.33),
                        include.lowest = TRUE, 
                        labels = c(1:15))
labs <- colnames(radar_df)[2:6]

rad <- radar_df %>%
  filter(Director=='Christopher Nolan') %>%
  select(`Cat JF`, `Cat GA`, `Cat VA`, `Cat MA`, `Cat RA`) %>%
  mutate_each(funs(as.numeric), c('Cat JF', 'Cat GA', 'Cat VA', 'Cat MA', 'Cat RA'))
  
a <- rep(c(15), times = 5)
l <- rep(c(0), times = 5)
n <- rbind.data.frame(a, l)
colnames(n) <- c('Cat JF', 'Cat GA', 'Cat VA', 'Cat MA', 'Cat RA')
y <- rbind.data.frame(n, rad)
y <- y %>%
  rename(`Jumlah Film` = `Cat JF`, `Gross Average` = `Cat GA`, `Metascore Average` = `Cat MA`,
         `Rating Average` = `Cat RA`, `Votes Average` = `Cat VA`)

radarchart( y  , axistype=1, axislabcol = 'white', pcol=rgb(0.2,0.5,0.5,0.9) , pfcol=rgb(0.2,0.5,0.5,0.5),
            plwd = 4)


```

Column 
-----------------------------------------------------------------------

### Christopher Nolan's Film
```{r}
df_nolan <- df %>%
  filter(Director == "Christopher Nolan") %>%
  select(Title, Rating, Metascore, Gross, Votes)
formattable(df_nolan, 
            list(area(col = c(Metascore)) ~ normalize_bar("pink", 0.9),
                 area(col = c(Gross)) ~ normalize_bar("orange", 0.5),
                 area(col = c(Rating)) ~ normalize_bar("yellow", 0.9),
                 area(col = c(Votes)) ~ normalize_bar("#EFD05F", 0.9)
                 ))
```


Clint Eastwood {data-navmenu=Top-Director data-icon=fa-user-circle-o}
================================
Column
-----------------------------------------------------------------------
### Biografi
####
```{r}
renderImage({
    list(
      src = file.path("clint.jpg"),
      contentType = "image/jpeg",
      width = 340,
      height = 510
    )
})
```

#### Top 3 Clint Eastwood
Clint Eastwood adalah seorang aktor terkenal asal Amerika Serikat yang juga sekaligus sebagai sutradara handal. Kepopulerannya berawal dari film pertamanya di tahun 1971 berjudul “Play Misty For Me” bergenre psychological thiller yang ia perankan sendiri bersama Donna Mills dan Jessica Walter.


Column
-----------------------------------------------------------------------

### Radar Chart

```{r}
dfd <- df %>% 
  count(Director, sort = TRUE) %>%
  rename(`Jumlah Film` = n)
top_director <- dfd$Director[1:10]

dft <- df %>% 
  filter(Director %in%  c("Steven Spielberg", "Christopher Nolan", "Clint Eastwood", "David Fincher", "Martin Scorsese", "Quentin Tarantino", "Ridley Scott", "Wes Anderson", "Woody Allen", "James Cameron"))

radar <- dft %>%
  group_by(Director) %>%
  summarize(`Gross Average` = mean(Gross), `Votes Average` = mean(Votes),
           `Metascore Average` = mean(Metascore), `Rating Average` = mean(Rating))
radar_df <- full_join(dfd[1:10,], radar, by = 'Director')

radar_df$`Cat JF` = cut(radar_df$`Jumlah Film`,breaks = seq(0, 15, by=1),
                        include.lowest = TRUE, 
                        labels = c(1:15))
radar_df$`Cat GA` = cut(radar_df$`Gross Average`,breaks = seq(0, 360, by = 24),
                        include.lowest = TRUE, 
                        labels = c(1:15))
radar_df$`Cat VA` = cut(radar_df$`Votes Average`,breaks = seq(0, 1500000, 100000),
                        include.lowest = TRUE, 
                        labels = c(1:15))
radar_df$`Cat MA` = cut(radar_df$`Metascore Average`,breaks = seq(50, 100, 3.3),
                        include.lowest = TRUE, 
                        labels = c(1:15))
radar_df$`Cat RA` = cut(radar_df$`Rating Average`,breaks = seq(5, 10, 0.33),
                        include.lowest = TRUE, 
                        labels = c(1:15))
labs <- colnames(radar_df)[2:6]

rad <- radar_df %>%
  filter(Director=='Clint Eastwood') %>%
  select(`Cat JF`, `Cat GA`, `Cat VA`, `Cat MA`, `Cat RA`) %>%
  mutate_each(funs(as.numeric), c('Cat JF', 'Cat GA', 'Cat VA', 'Cat MA', 'Cat RA'))
  
a <- rep(c(15), times = 5)
l <- rep(c(0), times = 5)
n <- rbind.data.frame(a, l)
colnames(n) <- c('Cat JF', 'Cat GA', 'Cat VA', 'Cat MA', 'Cat RA')
y <- rbind.data.frame(n, rad)
y <- y %>%
  rename(`Jumlah Film` = `Cat JF`, `Gross Average` = `Cat GA`, `Metascore Average` = `Cat MA`,
         `Rating Average` = `Cat RA`, `Votes Average` = `Cat VA`)

radarchart( y  , axistype=1, axislabcol = 'white', pcol=rgb(0.2,0.5,0.5,0.9) , pfcol=rgb(0.2,0.5,0.5,0.5),
            plwd = 4)


```


Column
-----------------------------------------------------------------------
### Clint Eastwood's Film
```{r}
df_clint <- df %>%
  filter(Director == "Clint Eastwood") %>%
  select(Title, Rating, Metascore, Gross, Votes)
formattable(df_clint, 
            list(area(col = c(Metascore)) ~ normalize_bar("pink", 0.9),
                 area(col = c(Gross)) ~ normalize_bar("orange", 0.5),
                 area(col = c(Rating)) ~ normalize_bar("yellow", 0.9),
                 area(col = c(Votes)) ~ normalize_bar("#EFD05F", 0.9)
                 ))

```







Clustering {data-icon=fa-barcode}
================================

```{r}
data=df %>% 
  select(Rating, Votes, Gross, Runtime, Metascore)
```

Column {.sidebar}
-----------------------------------------------------------------------
```{r}
selectInput('xcol', 'X Variable', names(data))
    
selectInput('ycol', 'Y Variable', names(data),
                selected='Votes')
    
sliderInput('clusters', 'Cluster count', value = 2,
              min = 2, max = 10)

```


Column{data-width=700}
-----------------------------------------------------------------------
###
```{r}

selectedData <- reactive({
  data[, c(input$xcol, input$ycol)]
})

data=df %>% 
  select(Rating, Votes, Gross, Runtime, Metascore)

data_scaled=scale(data)

clusters <- reactive({
  kmeans(data_scaled, input$clusters)
})

renderPlot({
  ggplot(selectedData(),
         aes(x=selectedData()[[1]],
             y=selectedData()[[2]],
             col=as.factor(clusters()$cluster)))+
    geom_jitter(size=5, alpha=0.5)+
    labs(col="Cluster")+
    xlab(input$xcol)+
    ylab(input$ycol) +
    theme(panel.grid = element_blank(), rect = element_blank(),
        plot.title = element_text(size = 18, face = "bold"),
        text = element_text(size = 12),
        plot.caption = element_text(size = 8))
})

```


Column {.tabset}
-----------------------------------------------------------------------
### Elbow Method
```{r}

fviz_nbclust(data_scaled, kmeans, method="wss")+
  geom_vline(xintercept = 2, linetype=2)+
  labs(subtitle = "Elbow method")

```

### Silhouette Method
```{r}

fviz_nbclust(data_scaled, kmeans, method="silhouette")+
  labs(subtitle = "Silhouette method")

```

### Genre Film Menurut Cluster
```{r}
model=kmeans(data_scaled, centers=2)

df_clus <- mutate(df, cluster=model$cluster)
df_long <- gather(df_clus, genre_, Genre, Genre_1:Genre_3, factor_key = TRUE)
df_long <- df_long %>% drop_na()
df_long$cluster <- as.character(df_long$cluster)
p <- ggplot(df_long, aes(Genre, fill = cluster)) + geom_bar(position = position_dodge(0.5)) +
  theme(aspect.ratio=6/5, panel.grid = element_blank(), rect = element_blank(),
        title = element_text(color = "#1B3A4B"),
        plot.title = element_text(size = 18, face = "bold"),
        text = element_text(size = 12),
        plot.caption = element_text(size = 8)) +
  coord_flip() + 
  labs(x = "Genre Film", y = "Jumlah Film", 
       title = "Genre Film Menurut Cluster",
       caption = "Data IMDB Top 500 Box Office")
ggplotly(p)
```


### Scatterplot & Density plot Metascore vs Votes
```{r}
data_clustered = mutate(data, cluster=model$cluster)
data_clustered$cluster <- as.character(data_clustered$cluster)

sp <- ggscatter(data_clustered, x = "Metascore", y = "Votes",
                color = "cluster", palette = "jco",
                size = 3, alpha = 0.6)+
  border()                                         
# Marginal density plot of x (top panel) and y (right panel)
xplot <- ggdensity(data_clustered, "Metascore", fill = "cluster",
                   palette = "jco")
yplot <- ggdensity(data_clustered, "Votes", fill = "cluster", 
                   palette = "jco")+
  rotate()
# Cleaning the plots
# sp <- sp + rremove("legend")
yplot <- yplot + clean_theme() + rremove("legend")
xplot <- xplot + clean_theme() + rremove("legend")
#  Arranging the plot using cowplot

plot_grid(xplot, NULL, sp, yplot, ncol = 2, align = "hv", 
          rel_widths = c(2, 1), rel_heights = c(1, 2))
```

### Scatter & Density plot Runtime vs Gross
```{r}
sp <- ggscatter(data_clustered, x = "Runtime", y = "Gross",
                color = "cluster", palette = "jco",
                size = 3, alpha = 0.6)+
  border()                                         
# Marginal density plot of x (top panel) and y (right panel)
xplot <- ggdensity(data_clustered, "Runtime", fill = "cluster",
                   palette = "jco")
yplot <- ggdensity(data_clustered, "Gross", fill = "cluster", 
                   palette = "jco")+
  rotate()
# Cleaning the plots
# sp <- sp + rremove("legend")
yplot <- yplot + clean_theme() + rremove("legend")
xplot <- xplot + clean_theme() + rremove("legend")
#  Arranging the plot using cowplot

plot_grid(xplot, NULL, sp, yplot, ncol = 2, align = "hv", 
          rel_widths = c(2, 1), rel_heights = c(1, 2))
```



Raw Data {data-icon=fa-magic}
================================

```{r}
datatable(df)
```

